【裁判字號】    92,易,1595
【裁判日期】    920808
【裁判案由】    竊盜等
【裁判全文】
臺灣板橋地方法院刑事判決                        九十二年度易字第一五九五號
    公  訴  人  臺灣板橋地方法院檢察署檢察官
    被      告  戊○○
右列被告因竊盜等案件，經檢察官提起公訴（九十二年度偵字第八八七一號），及移
左：
    主  文
戊○○連續攜帶兇器竊盜，累犯，處有期徒刑柒月。
扣案之螺絲起子貳支、鑰匙伍支及老虎鉗、鐵鉤、銼刀、鐵撬各壹把均沒收。
    事  實
一、戊○○前於民國八十三年間因犯妨害風化及竊盜案件，分別經臺灣士林地方法院
    及臺灣高等法院判處有期徒刑二年七月、一年六月，經合併定執行刑為四年確定
    ，並於九十年六月十一日縮刑期滿執行完畢。詎仍不知悔改，復基於意圖為自己
    不法所有之概括犯意，或夥同甲○○、真實姓名不詳綽號「三毛」、「博文」之
    成年男子，或個人單獨，連續於左列時、地，為多次竊盜行為：
（一）於九十二年四月二十五日上午六時五十五分許，在臺北縣蘆洲市○○○道與永
      樂街三十三弄口，基於意圖為自己不法所有之犯意聯絡，夥同甲○○、真實姓
      名不詳綽號「三毛」、「博文」之成年男子，持甲○○所有客觀上可為兇器之
      螺絲起子，破壞林文生所有之車號七Ｓ－００九八號自小客車之車窗（毀損部
      分未據告訴），惟旋為巡邏員警發現，四人見狀立刻逃逸，惟仍為警當場查獲
      甲○○，而未得逞，並扣得螺絲起子、老虎鉗、鐵鉤、銼刀、鐵撬各乙支及鑰
      匙五支；
（二）於九十二年四月二十六日上午某時許，在臺北縣板橋市○○路○段二九巷內，
      持客觀上可為兇器之螺絲起子砸破孫墩仁所有之車號Ｈ七─四一六號營小客車
      之車窗（毀損部分未據告訴），竊得車內之計程車里程計費表及音響；
（三）於九十二年四月二十八日三時十分許，在臺北縣板橋市○○路八號前，持上開
      螺絲起子砸破乙○○之車號Ｖ五─六五八號營業用小客車之右後車窗，竊得車
      內之硬幣共計新台幣一千三百六十元；
（四）於九十二年四月二十八日三時二十分許，在臺北縣板橋市○○路○段一五三巷
      四十六弄內，持上開螺絲起子砸破丙○○之車號四六０─ＬＧ號營業用小客車
      後車窗，欲竊取其內財物尚未得手之際，為巡邏員警察覺當場查獲，並扣得螺
      絲起子一支及在其居所板橋市○○路○段二十九巷七十七號內扣得九十二年四
      月二十六日所竊得之計程車里程計費表乙具；
（五）於九十二年五月一日十八時許，在臺北縣新莊市○○路○段、和興街口，竊取
      丁○○置於機車上之安全帽一頂得逞，惟旋為被害人發現大喊小偷，而為警當
      場查獲。
二、案經乙○○、丙○○訴由臺北縣政府警察局板橋分局報請台灣板橋地方法院檢察
    署檢察官偵查起訴及移送併辦。
    理  由
一、右揭事實，業據被告戊○○於本院審理時坦承不諱，核與同案被告甲○○之供述
    ，及證人洪堂益證述之情節大致相符，並與被害人林文生、孫墩仁、乙○○、丙○○、丁○○證述失竊之情節一致，且有贓物認領保管單四紙、照片數張在卷可
    稽，另有螺絲起子二支、鑰匙五支及老虎鉗、鐵鉤、銼刀、鐵撬各一把扣案可資
    佐證。本案事證明確，被告戊○○之竊盜犯行洵堪認定，應依法論科。
二、核被告戊○○事實欄一（一）夥同甲○○、真實姓名不詳綽號「三毛」、「博文
    」之成年男子四人共同攜帶客觀上可供兇器使用之螺絲起子行竊，尚未得手即為
    警查獲，係犯刑法第三百二十一條第一項、第二項、第四款、第三款之結夥三人
    以上攜帶兇器竊盜未遂罪；及於事實欄一（二）所示時地持客觀上可供兇器使用
    之螺絲起子，著手竊取被害人孫墩仁所有計程車里程計費表及音響得逞，係犯刑
    法第三百二十一條第一項第三款攜帶兇器竊盜既遂罪；及於事實欄一（三）持客
    觀上可供兇器使用之螺絲起子，破壞小客車車窗行竊得逞，係犯刑法第三百二十
    一條第一項第三款之攜帶兇器竊盜既遂罪及第三百五十四條毀損罪；又其於事實
    欄一（四）所載時地，持客觀上可供兇器使用之螺絲起子破壞小客車車窗行竊，
    尚未得手，即為人發覺而不遂，核其所為，係犯刑法第三百二十一條第二項、第
    一項第三款之攜帶兇器竊盜未遂罪及第三百五十四條毀損罪；另其於事實欄一（
    五）時地，竊取被害人所有之安全帽乙頂得逞，核其所為，則係犯刑法第三百二
    十條第一項之竊盜罪。被告戊○○與共同被告甲○○、真實姓名不詳綽號「三毛
    」、「博文」之成年男子四人間就前開竊盜犯行，互有犯意聯絡及行為分擔，均
    係共同正犯。又被告先後五次竊盜及二次毀損行為、各時間緊接、犯罪之基本構
    成要件相同，顯係基於概括之犯意為之，均為連續犯，其中竊盜部分應依刑法第
    五十六條規定論以情節較重之攜帶兇器加重竊盜既遂一罪論，並加重其刑。而臺
    灣板橋地方法院檢察署九十二年度偵字第八七九０、九二五０號偵查卷移送併辦
    有關被告戊○○如犯罪事實欄（一）、（五）所示之竊盜部分犯行，起訴意旨雖
    未及之，然因與其本件起訴部分有連續犯之裁判上一罪關係，茲如前述，為起訴
    效力所及，本院自應併予審判，附此敘明。再者如事實欄一（三）、（四）項所
    犯竊盜及毀損罪二罪間，有方法結果之牽連關係，為牽連犯，應從一重之加重竊
    盜罪處斷。末查，被告戊○○前於八十三年間因犯妨害風化及竊盜案件，分別經
    臺灣士林地方法院及臺灣臺北地方法院判處有期徒刑二年七月、一年六月，經合
    併定執行刑為四年確定，並於九十年六月十一日縮刑期滿執行完畢，此有台灣高
    等法院檢察署刑案紀錄簡覆表在卷可徵，其於有期徒刑執行完畢後五年內再犯有
    期徒刑以上之本罪，為累犯，應依法遞加重其刑。爰審酌被告戊○○已有竊盜前
    科，仍連續行竊，與其犯罪之動機、目的、手段、所竊財物之價值不大、及犯罪
    後坦承犯行態度良好等一切情狀，量處如主文所示之刑，以示懲儆，並冀自新。
三、犯罪事實欄一（一）所扣得之螺絲起子一支及鑰匙五支為共同被告甲○○所有，
    供本件竊盜犯罪所用之物，至老虎鉗、鐵鉤、銼刀、鐵撬各乙支，則為共同被告
    甲○○所有，供本件竊盜犯罪預備之物，另犯罪事實欄一（四）所扣得之螺絲起
    子乙支，則為被告所有供犯罪所用之物，均據被告供明在卷，應分別依刑法第三
    十八條第一項第二款、第三款之規定宣告沒收。
據上論斷，應依刑事訴訟法第二百九十九條第一項前段，刑法第二十八條、第五十六
條、第三百二十一條第一項第三款、第三百五十四條、第五十五條、第四十七條、第
三十八條第一項第二款、第三款，判決如主文。
本案經檢察官謝宗甫到庭執行職務
中      華      民      國      九十二      年    八    月      八      日
                                  臺灣板橋地方法院刑事第二庭
                                          法  官  吳幸娥
右正本證明與原本無異。
如不服本判決，應於判決送達後十日內，向本院提出上訴狀。
                                          書記官  洪惠玲
中      華      民      國      九十二      年    八    月      八      日
附錄本案論罪科刑法條全文
刑法第三百二十一條第一項
犯竊盜罪而有左列情形之一者，處六月以上五年以下有期徒刑：
一、於夜間侵入住宅或有人居住之建築物、船艦或隱匿其內而犯之者。
二、毀越門扇、牆垣或其他安全設備而犯之者。
三、攜帶兇器而犯之者。
四、結夥三人以上而犯之者。
五、乘火災、水災或其他災害之際而犯之者。
六、在車站或埠頭而犯之者。
刑法第三百五十四條
毀棄、損壞前二條以外之他人之物或致令不堪用，足以生損害於公眾或他人者，處二
年以下有期徒刑、拘役或五百元以下罰金。


司法院資訊處製作；財團法人民間司法改革基金會備份。
